---
title: "Ecologia Comportamental"
author: "Equipe do Projeto Boto-Cinza"
date: "31/01/2022"
output:
  html_document:
    df_print: "paged"
---


# Dados 
```{r include = FALSE}

library(ggplot2)
library(GGally)
library(patchwork)
library(Hmisc)
library(cowplot)
library(forcats)
library(flexdashboard)
library(ggplot2)
library(magrittr)
library(fontawesome)
library(plotly)
library(data.table)
library(dplyr)
library(lubridate)
library(stringr)

## Chamando e lendo o arquivo ##

pasta_proj <- rprojroot::find_rstudio_root_file()

bd_L2  <- readRDS(paste0(pasta_proj, "/4_export/1_banco/bd_L2.rds"))

## avisando sobre a classificação das variáveis ##
avistagens <- bd_L2$saidas %>%
  dplyr::select(saida,rota) %>%
  dplyr::left_join(bd_L2$avistagens, by = "saida") %>%
  rowwise() %>%
  mutate(tam_est = round(sum(tam_grupo, mean(c(tam_min, tam_max)), na.rm = TRUE), 0)) %>%
  tibble::rowid_to_column("n_grupo") %>%
  dplyr::left_join(bd_L2$embarcacoes, by = c("saida", "grupo", "data")) %>%
  dplyr::left_join(bd_L2$comportamento, by = c("saida", "grupo", "data"))
  
sonda <- list()
clima <- list()


# Selecionando os dados da sonda do intervalo
for (i in 1:nrow(avistagens)) {
  sonda[[i]] <-  bd_L2$sonda[ymd_hms(bd_L2$sonda$datahora_SONDA) %within% interval(avistagens$datahora_I, avistagens$datahora_F)[[i]], ]
  
  clima[[i]] <-  bd_L2$clima[avistagens$datahora_I[[i]] %within% interval(bd_L2$clima$datahora_I, bd_L2$clima$datahora_F), ]
  
}

avistagens <- bind_rows(sonda, .id = "n_grupo") %>%
  mutate(n_grupo = as.numeric(n_grupo)) %>%
  group_by(n_grupo) %>%
  summarise(Temp_m = mean(Temp, na.rm = TRUE),
            Sal_m = mean(Sal, na.rm = TRUE),
            OD_m = mean(OD, na.rm = TRUE),
            Turb_m = mean(Turb, na.rm = TRUE),
            pH_m = mean(pH, na.rm = TRUE),
            Pres_m = mean(Pres, na.rm = TRUE),
            num_pts_s = n()) %>%
  right_join(avistagens, by = "n_grupo") %>%
  arrange(as.integer(n_grupo)) %>%
  group_by(saida) %>%
  dplyr::select(1,9:12,14,16:18,20:25,29:32,34:45,47:55,2:7)

avistagens <- bind_rows(clima, .id = "n_grupo") %>%
  mutate(n_grupo = as.numeric(n_grupo)) %>%
  group_by(n_grupo) %>%
  dplyr::select(1,12:17) %>%
  right_join(avistagens, by = "n_grupo") %>%
  arrange(as.integer(saida)) %>%
  group_by(saida) %>%
  dplyr::select(8:52,2:7)

avistagens$coesao_grupo <- factor(avistagens$coesao_grupo, levels = c("A","B","C"))
avistagens$coesao_af <- factor(avistagens$coesao_af, levels = c("A","B","C"))
avistagens$rota <- factor(avistagens$rota, levels = c("3","2","1"))
```

```{r echo = FALSE}
avistagens
```

# Análises {.tabset}

## Resumos

```{r include=FALSE}

resumo_2 <- read.delim(paste0(pasta_proj, "/4_export/2_resumo/rel_2.txt"))

res_2 <- resumo_2 %>% 
  summarise (KM_T = sum(KM),
             GRUPOS_T = sum(GRUPOS, na.rm = TRUE),
             COMPS_T = sum(COMPS, na.rm = TRUE),
             T_BARCO_T = sum(as.duration(hms(T_BARCO)), na.rm = TRUE),
             T_BOTO_T = sum(as.duration(hms(T_BOTO)), na.rm = TRUE)) %>%
  mutate (T_BARCO_T = seconds_to_period(T_BARCO_T),
          T_BOTO_T = seconds_to_period(T_BOTO_T),
          CONSUMO_L =  sum(bd_L2$saidas$litros_consumidos, na.rm = TRUE))

```

```{r echo=FALSE, message=FALSE, warning=FALSE}
res_2
```

## Gráfica {.tabset}

### Tamanho de grupo

```{r include = FALSE}
p1 <- ggplot(data = avistagens,
             aes(x = rota,
                 y = tam_est,
                 fill = rota)) +
  geom_violin(linetype = "blank",
              alpha = 0.2) +
  geom_jitter(alpha = 0.2,
              size = 1,
              width = 0.05,
              height = 0.15) +
  coord_flip() +
  stat_summary(fun = mean,
               geom = "point",
               color = "black",
               size = 3) +
  xlab("Rota") +
  ylab("Tamanho de grupo") +
  theme(panel.grid.major = element_blank(),
        panel.grid.minor = element_blank(),
        panel.background = element_blank(),
        axis.line = element_line(colour = "black"),
        legend.position = "none") 

#numero de adultos por rota

p2 <- ggplot(data = avistagens,
             aes(rota,
                 y = n_adultos,
                 fill = rota)) +
  geom_violin(linetype = "blank",
              alpha = 0.2,
              na.rm = TRUE) +
  geom_jitter(alpha = 0.2,
              size = 1,
              width = 0.05,
              height = 0.15,
              na.rm = TRUE) +
  coord_flip() +
  stat_summary(fun = mean,
               geom = "point",
               color = "black",
               size = 3,
               na.rm = TRUE) +
  xlab("Rota") +
  ylab("Numero de adultos avistados") +
  ylim(c(0,20)) +
  theme(panel.grid.major = element_blank(),
        panel.grid.minor = element_blank(),
        panel.background = element_blank(),
        axis.line = element_line(colour = "black"),
        legend.position="none")

#numero de juvenis por rota
p3 <- ggplot(data = avistagens,
             aes(x = rota,
                 y = n_juvenis,
                 fill = rota)) +
  geom_violin(linetype = "blank",
              alpha = 0.2,
              na.rm = TRUE) +
  geom_jitter(alpha = 0.2,
              size = 1,
              width = 0.05,
              height = 0.15,
              na.rm = TRUE) +
  coord_flip() +
  stat_summary(fun = mean,
               geom = "point",
               color = "black",
               size = 2.5,
               na.rm = TRUE) +
  xlab("Rota") +
  ylab("Numero de juvenis avistados") +
  ylim(c(0,20)) +
  theme(panel.grid.major = element_blank(),
        panel.grid.minor = element_blank(),
        panel.background = element_blank(),
        axis.line = element_line(colour = "black"),
        legend.position = "none") 

## Numero de infantes por rota
p4 <- ggplot(data = avistagens,
             aes(x = rota,
                 y = n_infantes,
                 fill = rota)) +
  geom_violin(linetype = "blank",
              alpha = 0.2,
              na.rm = TRUE) +
  geom_jitter(alpha = 0.2,
              size = 1,
              width = 0.05,
              height = 0.15,
              na.rm = TRUE) +
  coord_flip() +
  stat_summary(fun = mean,
               geom = "point",
               color = "black",
               size = 3,
               na.rm = TRUE) +
  xlab("Rota") +
  ylab("Numero de infantes avistados") +
  ylim(c(0,20)) + 
  theme(panel.grid.major = element_blank(),
        panel.grid.minor = element_blank(),
        panel.background = element_blank(),
        axis.line = element_line(colour = "black"),
        legend.position = "none")  


## Numero de neonatos por rota
p5 <- ggplot(data = avistagens,
             aes(x = rota,
                 y = n_neonatos,
                 fill = rota)) +
  geom_violin(linetype = "blank",
              alpha = 0.2,
              na.rm = TRUE) +
  geom_jitter(alpha = 0.1,
              size = 1,
              width = 0.05,
              height = 0.15,
              na.rm = TRUE) +
  coord_flip() +
  stat_summary(fun = mean,
               geom = "point",
               color = "black",
               size = 3,
               na.rm = TRUE) +
  xlab("Rota") +
  ylab("Numero de neonatos avistados") +
  ylim(c(0,20)) + 
  theme(panel.grid.major = element_blank(),
        panel.grid.minor = element_blank(),
        panel.background = element_blank(),
        axis.line = element_line(colour = "black"),
        legend.position="none")

```

```{r include = FALSE}
plot_patch <- plot(p1|(p2/p3/p4/p5))

plot_patch_a <- plot_patch + plot_annotation(
         title = "Distribuição das contagens de tamanho e composição de grupo")
```

```{r echo=FALSE, message=FALSE, warning=FALSE}
plot_patch_a

```

### Presença de embarcação

```{r include = FALSE}
gemb <- avistagens %>%
  ungroup %>%
  dplyr::select(agrupamento_embarcacao, rota, coesao_grupo, tam_est) %>%
  ggpairs(., columns = 4:2, aes( color = agrupamento_embarcacao), legend = 1)
```

```{r echo=FALSE, message=FALSE, warning=FALSE}
gemb
```

### Rota

```{r include = FALSE}
grota <- avistagens %>%
  ungroup %>%
  dplyr::select(agrupamento_embarcacao, rota, coesao_grupo, tam_est) %>%
  ggpairs(., columns = c(4,3,1), aes(color = rota), legend = 1)
```

```{r echo=FALSE, message=FALSE, warning=FALSE}
grota
```

### Composição

```{r include = FALSE}
gcomp <- avistagens %>%
  ungroup %>%
  ggpairs(., columns = c("rota", "coesao_grupo", "n_adultos", "n_juvenis", "n_infantes"), aes( color = agrupamento_embarcacao, alpha = 0.7), legend = 1)
```

```{r echo=FALSE, message=FALSE, warning=FALSE}
gcomp
```

### Sonda

Só rotas 1 e 2

```{r include = FALSE}
gsonda <- avistagens %>%
  ungroup %>%
  filter(rota != 3) %>%
  ggpairs(., columns = c("Temp_m", "Sal_m", "OD_m", "Turb_m", "pH_m", "Pres_m"), aes(color = rota, alpha = 0.7), legend = 1)
```

```{r echo=FALSE, message=FALSE, warning=FALSE}
gsonda
```

### Clima

Só rotas 1 e 2

```{r include = FALSE}
gclima <- avistagens %>%
  ungroup %>%
  filter(rota != 3) %>%
  ggpairs(., columns = c("reflexo", "cobert_nuvens", "beaufort", "veloc_vento", "dir_vento"), aes(color = rota, alpha = 0.7), legend = 1)
```

```{r echo=FALSE, message=FALSE, warning=FALSE}
gclima
```


### Barcos

Só rotas 1 e 2 + grupos com presença de embarcação

```{r include = FALSE}
gbarco <- avistagens %>%
  ungroup %>%
  filter(rota != 3,
         barco == 1) %>%
  ggpairs(., columns = c("motor", "tipo", "tempo", "distancia", "velocidade"), aes(color = rota, alpha = 0.7), legend = 1)
```

```{r echo=FALSE, message=FALSE, warning=FALSE}
gbarco
```

## Numérica {.tabset}

### Shapiro-Wilk - Normalidade
valores de p sao muito menores que 0.05 -> Dados nao seguem normalidade 

```{r include=FALSE}

lista_sha <- list()

lista_sha[[length(lista_sha)+1]] <- shapiro.test(avistagens$n_adultos)
lista_sha[[length(lista_sha)+1]] <- shapiro.test(avistagens$n_juvenis)
lista_sha[[length(lista_sha)+1]] <- shapiro.test(avistagens$n_infantes)
lista_sha[[length(lista_sha)+1]] <- shapiro.test(avistagens$tam_est)
lista_sha[[length(lista_sha)+1]] <- shapiro.test(avistagens$Temp_m)
lista_sha[[length(lista_sha)+1]] <- shapiro.test(avistagens$Sal_m)
lista_sha[[length(lista_sha)+1]] <- shapiro.test(avistagens$OD_m)
lista_sha[[length(lista_sha)+1]] <- shapiro.test(avistagens$Turb_m)
lista_sha[[length(lista_sha)+1]] <- shapiro.test(avistagens$pH_m)
lista_sha[[length(lista_sha)+1]] <- shapiro.test(avistagens$Pres_m)
lista_sha[[length(lista_sha)+1]] <- shapiro.test(avistagens$visibilidade)
lista_sha[[length(lista_sha)+1]] <- shapiro.test(avistagens$beaufort)
lista_sha[[length(lista_sha)+1]] <- shapiro.test(avistagens$cobert_nuvens)
lista_sha[[length(lista_sha)+1]] <- shapiro.test(avistagens$reflexo)
lista_sha[[length(lista_sha)+1]] <- shapiro.test(avistagens$veloc_vento)


rm(tab_sha)

for (i in 1:length(lista_sha)){
  
  if(!exists("tab_sha")) { 
    tab_sha <- tibble(.rows = length(lista_sha),
                      dados = NA,
                      p_value = NA) }
  
  tab_sha$dados[[i]] <- str_sub(lista_sha[[i]]$data.name, 12, -1)
  tab_sha$p_value[[i]] <- format(lista_sha[[i]]$p.value, digits = 3)
   
}


```

```{r echo = FALSE}
knitr::kable(tab_sha %>% arrange(desc(as.numeric(p_value))), 
             caption = "Teste de Normalidade")
```

### LM - Modelos Lineares

- H0 - Não tem relação entre "var_dependente" ~ "var_independente"

- H1 - Existe relação entre "var_dependente" ~ "var_independente"

  - R-squared - de 0 a 1 de como o modelo está fitting os dados
  - F.value - em torno de 1 se H0 é TRUE, mas muitas "var_independente" podem desde o F.
  - p.value - A probabilidade de observar essa distribuição de dados ao acaso.

```{r include=FALSE}

lista_reg <- list()

lista_reg[[length(lista_reg)+1]] <- lm(tam_est ~ Temp_m, data = avistagens)
lista_reg[[length(lista_reg)+1]] <- lm(tam_est ~ Sal_m, data = avistagens)
lista_reg[[length(lista_reg)+1]] <- lm(tam_est ~ OD_m, data = avistagens)
lista_reg[[length(lista_reg)+1]] <- lm(tam_est ~ Turb_m, data = avistagens)
lista_reg[[length(lista_reg)+1]] <- lm(tam_est ~ pH_m, data = avistagens)
lista_reg[[length(lista_reg)+1]] <- lm(tam_est ~ Pres_m, data = avistagens)

rm(tab_res)

for (i in 1:length(lista_reg)){
  
  if(!exists("tab_reg")) { 
    tab_reg <- tibble(.rows = length(lista_reg),
                  formula = NA,
                  intercept = NA,
                  slope = NA,
                  r_squared = NA,
                  p_value = NA) }
  
  tab_reg$formula[[i]] <- str_flatten(deparse(lista_reg[[i]]$call$formula), "")
  tab_reg$intercept[[i]] <- round(lista_reg[[i]]$coefficients[[1]], 2)
  tab_reg$slope[[i]] <- round(lista_reg[[i]]$coefficients[[2]], 2)
  tab_reg$r_squared[[i]] <- round(summary(lista_reg[[i]])$r.squared, 2)
  tab_reg$p_value[[i]] <- format(summary(lista_reg[[i]])$coefficients[[8]], digits =  3)
  
}

```

```{r echo = FALSE}
knitr::kable(tab_reg %>% arrange(desc(as.numeric(p_value))),
             caption = "Regressões Lineares")
```

### ANOVA - Análise de Variância
De uma via - para ver relacão entre variável contínua e uma variável categórica

- H0 - não tem diferença entre as médias

- H1 - Tem diferença entre as médias

  - F.value - em torno de 1 se H0 é TRUE, se maior tem diferença
 
  - p.value - A probabilidade de observar essa distribuição de dados ao acaso.

```{r include=FALSE}

lista_ano <- list()

lista_ano[[length(lista_ano)+1]] <- aov(tam_est ~ rota, data = avistagens)
lista_ano[[length(lista_ano)+1]] <- aov(n_adultos ~ rota, data = avistagens)
lista_ano[[length(lista_ano)+1]] <- aov(n_juvenis ~ rota, data = avistagens)
lista_ano[[length(lista_ano)+1]] <- aov(n_infantes ~ rota, data = avistagens)
lista_ano[[length(lista_ano)+1]] <- aov(n_neonatos ~ rota, data = avistagens)
lista_ano[[length(lista_ano)+1]] <- aov(tam_est ~ coesao_grupo, data = avistagens)
lista_ano[[length(lista_ano)+1]] <- aov(n_adultos ~ coesao_grupo, data = avistagens)
lista_ano[[length(lista_ano)+1]] <- aov(n_juvenis ~ coesao_grupo, data = avistagens)
lista_ano[[length(lista_ano)+1]] <- aov(n_infantes ~ coesao_grupo, data = avistagens)
lista_ano[[length(lista_ano)+1]] <- aov(n_neonatos ~ coesao_grupo, data = avistagens)

rm(tab_ano)

for (i in 1:length(lista_ano)){
  
  if(!exists("tab_ano")) { 
    tab_ano <- tibble(.rows = length(lista_ano),
                  formula = NA,
                  F_value = NA,
                  p_value = NA) }
  
  tab_ano$formula[[i]] <- str_flatten(deparse(lista_ano[[i]]$call$formula), "")
  tab_ano$F_value[[i]] <- round(summary(lista_ano[[i]])[[1]][[4]][[1]], 2)
  tab_ano$p_value[[i]] <- format(summary(lista_ano[[i]])[[1]][[5]][[1]], digits = 3)
  
}


```

```{r echo = FALSE}
knitr::kable(tab_ano %>% arrange(desc(as.numeric(p_value))),
             caption = "Análise de Variância - ANOVA")
```

### GLM - Modelos Lineares Generalizados

GLM com distribuição Poisson

O melhor modelo é que possui valores de deltaAIC mais próximos a 0

```{r include=FALSE}
library(gridExtra)
library(ggplot2)
library(grid)
library(MASS)
library(dplyr)
library(MuMIn)
library(modEvA)
library(effects)

#  + adiciona as variaveis a serem testadas
#  * avalia a interaçao entre estas variaveis

lista_glm <- list()

lista_glm[[length(lista_glm)+1]] <- glm(tam_est ~ coesao_grupo + rota + Temp_m + Sal_m + OD_m + Turb_m + pH_m + Pres_m + agrupamento_embarcacao + veloc_vento + beaufort + cobert_nuvens + visibilidade + reflexo,
          family = poisson, data = avistagens)

lista_glm[[length(lista_glm)+1]] <- glm(tam_est ~ coesao_grupo + rota + Temp_m + Sal_m + Turb_m + pH_m + Pres_m + agrupamento_embarcacao + veloc_vento + beaufort + cobert_nuvens + visibilidade + reflexo,
          family = poisson, data = avistagens)

lista_glm[[length(lista_glm)+1]] <- glm(tam_est ~ coesao_grupo + rota + Temp_m + Sal_m + Turb_m + pH_m + Pres_m + agrupamento_embarcacao + beaufort + cobert_nuvens + visibilidade + reflexo,
          family = poisson, data = avistagens)

lista_glm[[length(lista_glm)+1]] <- glm(tam_est ~ coesao_grupo + rota + Temp_m + Sal_m + Turb_m + pH_m + Pres_m + agrupamento_embarcacao + beaufort + cobert_nuvens + reflexo,
          family = poisson, data = avistagens)

lista_glm[[length(lista_glm)+1]] <- glm(tam_est ~ coesao_grupo + rota + Temp_m + Sal_m + Turb_m + pH_m + Pres_m + agrupamento_embarcacao + cobert_nuvens + reflexo,
          family = poisson, data = avistagens)

lista_glm[[length(lista_glm)+1]] <- glm(tam_est ~ coesao_grupo + rota + Temp_m + Sal_m + Turb_m + pH_m + agrupamento_embarcacao + cobert_nuvens + reflexo,
          family = poisson, data = avistagens)

lista_glm[[length(lista_glm)+1]] <- glm(tam_est ~ coesao_grupo + rota + Temp_m + Sal_m + Turb_m + pH_m + agrupamento_embarcacao + cobert_nuvens,
          family = poisson, data = avistagens)

lista_glm[[length(lista_glm)+1]] <- glm(tam_est ~ coesao_grupo + rota + Temp_m + Sal_m + Turb_m + pH_m + agrupamento_embarcacao + reflexo,
          family = poisson, data = avistagens)

lista_glm[[length(lista_glm)+1]] <- glm(tam_est ~ coesao_grupo + rota + Temp_m + Sal_m + Turb_m + pH_m + cobert_nuvens + reflexo,
          family = poisson, data = avistagens)

lista_glm[[length(lista_glm)+1]] <- glm(tam_est ~ coesao_grupo + rota + Temp_m + Sal_m + Turb_m + agrupamento_embarcacao + cobert_nuvens + reflexo,
          family = poisson, data = avistagens)

lista_glm[[length(lista_glm)+1]] <- glm(tam_est ~ coesao_grupo + rota + Temp_m + Sal_m + pH_m + agrupamento_embarcacao + cobert_nuvens + reflexo,
          family = poisson, data = avistagens)

lista_glm[[length(lista_glm)+1]] <- glm(tam_est ~ coesao_grupo + rota + Temp_m + Turb_m + pH_m + agrupamento_embarcacao + cobert_nuvens + reflexo,
          family = poisson, data = avistagens)

lista_glm[[length(lista_glm)+1]] <- glm(tam_est ~ coesao_grupo + rota + Sal_m + Turb_m + pH_m + agrupamento_embarcacao + cobert_nuvens + reflexo,
          family = poisson, data = avistagens)

lista_glm[[length(lista_glm)+1]] <- glm(tam_est ~ coesao_grupo + Temp_m + Sal_m + Turb_m + pH_m + agrupamento_embarcacao + cobert_nuvens + reflexo,
          family = poisson, data = avistagens)

lista_glm[[length(lista_glm)+1]] <- glm(tam_est ~ rota + Temp_m + Sal_m + Turb_m + pH_m + agrupamento_embarcacao + cobert_nuvens + reflexo,
          family = poisson, data = avistagens)

sel <- model.sel(lista_glm, rank = AIC) 

sel
```

```{r include=FALSE}
calls <- attr(sel, "model.calls")

tab_sel <- tibble(.rows = nrow(sel),
                  model = "NA",
                  call = "NA",
                  AIC = 0,
                  deltaAIC = 0,
                  weights = 0,
                  )
  
for (i in 1:nrow(sel)) {
  
  tab_sel$model[[i]] <- row.names(sel)[[i]]
  tab_sel$call[[i]] <- str_flatten(deparse(calls[[i]]$formula), "")
  tab_sel$AIC[[i]] <- round(sel$AIC[[i]], 2)
  tab_sel$deltaAIC[[i]] <- round(sel$delta[[i]], 2)
  tab_sel$weights[[i]] <- round(sel$weight[[i]], 10)

}
```

```{r echo = FALSE}
knitr::kable(tab_sel,
             caption = "Modelos Lineares Generalizados")
```



