---
title: "Ecologia Acústica"
author: "Equipe do Projeto Boto-Cinza"
date: "31/01/2022"
output:
  html_document:
    df_print: "paged"
---


# Dados {.tabset}
```{r include = FALSE}
library(ggplot2)
library(GGally)
library(patchwork)
library(Hmisc)
library(cowplot)
library(forcats)
library(flexdashboard)
library(ggplot2)
library(magrittr)
library(fontawesome)
library(plotly)
library(data.table)
library(dplyr)
library(lubridate)
library(stringr)

## Chamando e lendo o arquivo ##
pasta_proj <- rprojroot::find_rstudio_root_file()

bd_L3  <- readRDS(paste0(pasta_proj, "/4_export/1_banco/bd_L3.rds"))

amostras <- bd_L3$saidas %>%
  dplyr::select(saida, periodo) %>%
  right_join(bd_L3$estacoes, by = "saida") %>%
  mutate(int_est = interval(ymd_hms(datahora_I),
                            ymd_hms(datahora_F))) %>%
  dplyr::select(c("saida", "periodo", "estacao", "int_est"))

sonda <- list()
clima <- list()

for (i in 1:nrow(amostras)) {
  sonda[[i]] <-  bd_L3$sonda[ymd_hms(bd_L3$sonda$datahora_SONDA) %within% 
                               amostras$int_est[[i]], ] 
  sonda[[i]]$estacao <- amostras$estacao[[i]]
  
  clima[[i]] <-  bd_L3$clima[int_start(amostras$int_est[[i]]) %within%
                               interval(bd_L3$clima$datahora_I, bd_L3$clima$datahora_F), ]
  clima[[i]]$estacao <- amostras$estacao[[i]]
}

sonda_tab <- bind_rows(sonda) %>%
  mutate(saida = as.character(as.numeric(saida))) %>%
  group_by(saida, estacao) %>%
  summarise(.groups = "keep",
            Temp_m = mean(Temp, na.rm = TRUE),
            Sal_m = mean(Sal, na.rm = TRUE),
            OD_m = mean(OD, na.rm = TRUE),
            Turb_m = mean(Turb, na.rm = TRUE),
            pH_m = mean(pH, na.rm = TRUE),
            Pres_m = mean(Pres, na.rm = TRUE),
            num_pts_s = n()) %>%
  right_join(amostras, by = c("saida", "estacao")) %>%
  group_by(saida) %>%
  arrange(as.numeric(saida)) %>%
  dplyr::select(!"int_est")

clima_tab <- bind_rows(clima) %>%
  mutate(saida = as.character(as.numeric(saida))) %>%
  group_by(saida, estacao) %>%
  summarise(.groups = "keep",
            dir_vento = first(dir_vento),
            veloc_vento = first(veloc_vento),
            beaufort = first(beaufort),
            cobert_nuvens = first(cobert_nuvens),
            visibilidade = first(visibilidade),
            reflexo = first(reflexo),
            coloracao_agua = first(coloracao_agua)) %>%
  right_join(amostras, by = c("saida", "estacao"))  %>%
  group_by(saida) %>%
  arrange(as.numeric(saida)) %>%
  dplyr::select(!"int_est")

assobios <- bd_L3$assobios %>%
  group_by(saida, estacao) %>%
  left_join(sonda_tab, by = c("saida", "estacao")) %>%
  dplyr::select(!c("assobios", "OBS", "periodo")) %>%
  left_join(clima_tab, by = c("saida", "estacao"))

estacoes <- bd_L3$gravacoes %>% 
  dplyr::select(arquivo_wav, duracao_s, profund_m) %>%
  right_join(assobios, by = "arquivo_wav") %>%
  group_by(saida, estacao, data) %>%
  summarise(.groups = "keep",
            periodo = first(periodo),
            t_wav =  round(seconds_to_period(sum(unique(duracao_s), na.rm = TRUE)),0),
            n_wav = n_distinct(arquivo_wav,na.rm = FALSE),
            wav_com = sum(unique(canal), na.rm = TRUE),
            wav_sem = n_wav-wav_com,
            n_ass = sum(canal, na.rm = TRUE),
            profund_m = mean(profund_m, na.rm = TRUE),
            DT_m = mean(DT, na.rm = TRUE),
            LF_m = mean(LF, na.rm = TRUE),
            HF_m = mean(HF, na.rm = TRUE),
            MF_m = mean(MF, na.rm = TRUE),
            CF_m = mean(CF, na.rm = TRUE),
            APD_m = mean(APD, na.rm = TRUE),
            PF_m = mean(PF, na.rm = TRUE),
            FI_m = mean(FI, na.rm = TRUE),
            FF_m = mean(FF, na.rm = TRUE),
            Temp_m = mean(Temp_m, na.rm = TRUE),
            Sal_m = mean(Sal_m, na.rm = TRUE),
            OD_m = mean(OD_m, na.rm = TRUE),
            Turb_m = mean(Turb_m, na.rm = TRUE),
            pH_m = mean(pH_m, na.rm = TRUE),
            Pres_m = mean(Pres_m, na.rm = TRUE),
            dir_vento = first(dir_vento),
            veloc_vento = first(veloc_vento),
            beaufort = first(beaufort),
            cobert_nuvens = first(cobert_nuvens),
            visibilidade = first(visibilidade),
            reflexo = first(reflexo),
            coloracao_agua = first(coloracao_agua))

```

## Estações

```{r echo = FALSE}
estacoes
```

## Assobios

```{r echo = FALSE}
assobios
```

# Análises {.tabset}

## Resumos

```{r include = FALSE}

resumo_3 <- read.delim(paste0(pasta_proj, "/4_export/2_resumo/rel_3.txt"))

res_3 <- resumo_3 %>% 
  summarise (SAIDAS = n(),
             KM_T = sum(KM),
             RECS_T = sum(RECS),
             T_BARCO_T = sum(as.duration(hms(T_BARCO))),
             T_REC_T = sum(as.duration(hms(T_REC))),
             ASSOBIOS_T = sum(ASSOBIOS, na.rm = TRUE)) %>%
  mutate (T_BARCO_T = seconds_to_period(T_BARCO_T),
          T_REC_T = seconds_to_period(T_REC_T),
          CONSUMO_L =  sum(bd_L3$saidas$litros_consumidos, na.rm = TRUE),
          REC_ANA = length(unique(bd_L3$assobios$arquivo_wav))) %>%
  dplyr::select(1:3,8,4:7)

```

```{r echo = FALSE}
res_3
```

## Gráfica {.tabset}

### Por estação + Período {.tabset}

#### Estação X Profundidade X Número de assobios

```{r include = FALSE}
g1 <- estacoes %>% mutate(estacao = as.factor(estacao)) %>%
  ggpairs (., columns = c("estacao", "profund_m", "n_ass"), aes(color = periodo, alpha = 0.7), legend = 1)
```

```{r echo=FALSE, message=FALSE, warning=FALSE}
g1
```

#### Estação X Arquivos gravados X Arquivos com assobios

```{r include  = FALSE}
g2 <- estacoes %>% mutate(estacao = as.factor(estacao),
                    wav_com = as.factor(wav_com),
                    n_wav = as.factor(n_wav)) %>%
  ggpairs (., columns = c("estacao", "n_wav", "wav_com"), aes(color = periodo, alpha = 0.7), legend = 1)
```

```{r echo = FALSE, message = FALSE, warning = FALSE}
g2
```

#### Estação X Parâmetros raven

```{r include = FALSE}
g3 <- estacoes %>% mutate(estacao = as.factor(estacao)) %>%
  ggpairs (., columns = c("estacao", "DT_m", "LF_m", "HF_m", "MF_m", "CF_m", "APD_m", "PF_m", "FI_m", "FF_m"), aes(color = periodo, alpha = 0.7), legend = 1)
```

```{r echo = FALSE, message = FALSE, warning = FALSE}
g3
```

#### Estação X Parâmetros sonda
 
```{r include = FALSE}
g4 <- estacoes %>% mutate(estacao = as.factor(estacao)) %>%
  ggpairs (., columns = c("estacao", "Temp_m", "Sal_m", "OD_m", "Turb_m", "pH_m", "Pres_m"), aes(color = periodo, alpha = 0.7), legend = 1)

```

```{r echo = FALSE, message = FALSE, warning = FALSE}
g4
```

### Por período + Estação {.tabset}

#### Período X Profundidade X Número de assobios

```{r include = FALSE}
gp1 <- estacoes %>% 
  filter(estacao %in% c("1", "2", "3", "10", "11", "12", "14")) %>% 
  mutate(estacao = as.factor(estacao)) %>%
  ggpairs (., columns = c("periodo", "profund_m", "n_ass"),
           aes(color = estacao, alpha = 0.7),
           legend = 1)
```

```{r echo=FALSE, message=FALSE, warning=FALSE}
gp1
```

#### Período X Arquivos gravados X Arquivos com assobios

```{r include  = FALSE}
gp2 <- estacoes  %>% 
  filter(estacao %in% c("1", "2", "3", "10", "11", "12", "14")) %>%
  mutate(estacao = as.factor(estacao),
                    wav_com = as.factor(wav_com),
                    n_wav = as.factor(n_wav)) %>%
  ggpairs (., columns = c("periodo", "n_wav", "wav_com"),
           aes(color = estacao),
           legend = 1)
```

```{r echo = FALSE, message = FALSE, warning = FALSE}
gp2
```

#### Período X Parâmetros sonda

```{r include = FALSE}
gp4 <- estacoes %>% 
  filter(estacao %in% c("1", "2", "3", "10", "11", "12", "14")) %>% 
  mutate(estacao = as.factor(estacao)) %>%
  ggpairs (., columns = c("periodo", "Temp_m", "Sal_m", "OD_m", "Turb_m", "pH_m", "Pres_m"),
           aes(color = estacao, alpha = 0.7),
           legend = 1)
```

```{r echo = FALSE, message = FALSE, warning = FALSE}
gp4
```

### Por assobio {.tabset}

#### Parâmetros raven

```{r include = FALSE}
ga1 <- assobios %>% 
  ggpairs (., columns = c("DT", "LF", "HF", "MF", "CF", "APD", "PF", "FI", "FF"),
           aes(color = periodo, alpha = 0.7),
           legend = 1)
```

```{r echo = FALSE, message = FALSE, warning = FALSE}

ga1

```



#### Normal Quantil Plots

```{r include = FALSE}

gn1 <- assobios %>% ggplot(aes(sample = DT)) +
  geom_qq(alpha = 0.1) +
  geom_qq_line(color = "blue") +
  labs(y = "Duração do Assobio (em segundos)",
       x = "Teórico")

gn2 <- assobios %>% ggplot(aes(sample = HF)) +
  geom_qq(alpha = 0.1) +
  geom_qq_line(color = "blue") +
  labs(y = "Low Freq (Hz)",
       x = "Teórico")

gn3 <- assobios %>% ggplot(aes(sample = LF)) +
  geom_qq(alpha = 0.1) +
  geom_qq_line(color = "blue") +
  labs(y = "High Freq (Hz)",
       x = "Teórico")
  
gn4 <- assobios %>% ggplot(aes(sample = MF)) +
  geom_qq(alpha = 0.1) +
  geom_qq_line(color = "blue") +
  labs(y = "Max Freq (Hz)",
       x = "Teórico")
    
gn5 <- assobios %>% ggplot(aes(sample = CF)) +
  geom_qq(alpha = 0.1) +
  geom_qq_line(color = "blue") +
  labs(y = "Center Freq (Hz)",
       x = "Teórico")
  
gn6 <- assobios %>% ggplot(aes(sample = APD)) +
  geom_qq(alpha = 0.1) +
  geom_qq_line(color = "blue") +
  labs(y = "Avg Power Density (dB FS)",
       x = "Teórico")

gn7 <- assobios %>% ggplot(aes(sample = DF)) +
  geom_qq(alpha = 0.1) +
  geom_qq_line(color = "blue") +
  labs(y = "Delta Freq (Hz)",
       x = "Teórico")

gn8 <- assobios %>% ggplot(aes(sample = PF)) +
  geom_qq(alpha = 0.1) +
  geom_qq_line(color = "blue") +
  labs(y = "Peak Freq (Hz)",
       x = "Teórico")

gn9 <- assobios %>% ggplot(aes(sample = FI)) +
  geom_qq(alpha = 0.1) +
  geom_qq_line(color = "blue") +
  labs(y = "Initial Freq (Hz)",
       x = "Teórico")

gn10 <- assobios %>% ggplot(aes(sample = FF)) +
  geom_qq(alpha = 0.1) +
  geom_qq_line(color = "blue") +
  labs(y = "Final Freq (Hz)",
       x = "Teórico")

PQ <- plot((gn1|gn2)/(gn3|gn4)/(gn5|gn6)/(gn7|gn8)/(gn9|gn10))
  
```

```{r echo = FALSE, message = FALSE, warning = FALSE}
PQ
```


## Numérica {.tabset}
### Shapiro-Wilk - Normalidade

valores de p sao muito menores que 0.05 -> Dados nao seguem normalidade 

```{r include=FALSE}

lista_sha <- list()

lista_sha[[length(lista_sha)+1]] <- shapiro.test(estacoes$DT_m)
lista_sha[[length(lista_sha)+1]] <- shapiro.test(estacoes$LF_m)
lista_sha[[length(lista_sha)+1]] <- shapiro.test(estacoes$HF_m)
lista_sha[[length(lista_sha)+1]] <- shapiro.test(estacoes$MF_m)
lista_sha[[length(lista_sha)+1]] <- shapiro.test(estacoes$CF_m)
lista_sha[[length(lista_sha)+1]] <- shapiro.test(estacoes$APD_m)
lista_sha[[length(lista_sha)+1]] <- shapiro.test(estacoes$PF_m)
lista_sha[[length(lista_sha)+1]] <- shapiro.test(estacoes$FI_m)
lista_sha[[length(lista_sha)+1]] <- shapiro.test(estacoes$FF_m)
lista_sha[[length(lista_sha)+1]] <- shapiro.test(estacoes$Temp_m)
lista_sha[[length(lista_sha)+1]] <- shapiro.test(estacoes$Sal_m)
lista_sha[[length(lista_sha)+1]] <- shapiro.test(estacoes$OD_m)
lista_sha[[length(lista_sha)+1]] <- shapiro.test(estacoes$Turb_m)
lista_sha[[length(lista_sha)+1]] <- shapiro.test(estacoes$pH_m)
lista_sha[[length(lista_sha)+1]] <- shapiro.test(estacoes$Pres_m)
lista_sha[[length(lista_sha)+1]] <- shapiro.test(estacoes$visibilidade)
lista_sha[[length(lista_sha)+1]] <- shapiro.test(estacoes$beaufort)
lista_sha[[length(lista_sha)+1]] <- shapiro.test(estacoes$cobert_nuvens)
lista_sha[[length(lista_sha)+1]] <- shapiro.test(estacoes$reflexo)
lista_sha[[length(lista_sha)+1]] <- shapiro.test(estacoes$veloc_vento)


rm(tab_sha)

for (i in 1:length(lista_sha)){
  
  if(!exists("tab_sha")) { 
    tab_sha <- tibble(.rows = length(lista_sha),
                      dados = NA,
                      p_value = NA) }
  
  tab_sha$dados[[i]] <-  str_split_fixed(lista_sha[[i]]$data.name, "estacoes\\$",2)[[2]]
  tab_sha$p_value[[i]] <- format(lista_sha[[i]]$p.value, digits = 3)
   
}


```

```{r echo = FALSE, message = FALSE, warning = FALSE}
knitr::kable(tab_sha %>% arrange(desc(as.numeric(p_value))), 
             caption = "Teste de Normalidade")
```


### LM - Modelos Lineares

- H0 - Não tem relação entre "var_dependente" ~ "var_independente"

- H1 - Existe relação entre "var_dependente" ~ "var_independente"

  - R-squared - de 0 a 1 de como o modelo está ajustados aos dados
  - F.value - em torno de 1 se H0 é TRUE, mas muitas "var_independente" podem desde o F.
  - p.value - A probabilidade de observar essa distribuição de dados ao acaso.


```{r include=FALSE}

lista_reg <- list()

lista_reg[[length(lista_reg)+1]] <- lm(n_ass ~ Temp_m, data = estacoes)
lista_reg[[length(lista_reg)+1]] <- lm(n_ass ~ Sal_m, data = estacoes)
lista_reg[[length(lista_reg)+1]] <- lm(n_ass ~ OD_m, data = estacoes)
lista_reg[[length(lista_reg)+1]] <- lm(n_ass ~ Turb_m, data = estacoes)
lista_reg[[length(lista_reg)+1]] <- lm(n_ass ~ pH_m, data = estacoes)
lista_reg[[length(lista_reg)+1]] <- lm(n_ass ~ Pres_m, data = estacoes)
lista_reg[[length(lista_reg)+1]] <- lm(APD_m ~ Temp_m, data = estacoes)
lista_reg[[length(lista_reg)+1]] <- lm(APD_m ~ Sal_m, data = estacoes)
lista_reg[[length(lista_reg)+1]] <- lm(APD_m ~ OD_m, data = estacoes)
lista_reg[[length(lista_reg)+1]] <- lm(APD_m ~ Turb_m, data = estacoes)
lista_reg[[length(lista_reg)+1]] <- lm(APD_m ~ pH_m, data = estacoes)
lista_reg[[length(lista_reg)+1]] <- lm(APD_m ~ Pres_m, data = estacoes)

rm(tab_res)

for (i in 1:length(lista_reg)){
  
  if(!exists("tab_reg")) { 
    tab_reg <- tibble(.rows = length(lista_reg),
                  formula = NA,
                  intercept = NA,
                  slope = NA,
                  r_squared = NA,
                  p_value = NA) }
  
  
  tab_reg$formula[[i]] <- str_flatten(deparse(lista_reg[[i]]$call$formula), "")
  tab_reg$intercept[[i]] <- round(lista_reg[[i]]$coefficients[[1]], 2)
  tab_reg$slope[[i]] <- round(lista_reg[[i]]$coefficients[[2]], 2)
  tab_reg$r_squared[[i]] <- round(summary(lista_reg[[i]])$r.squared, 2)
  tab_reg$p_value[[i]] <- format(summary(lista_reg[[i]])$coefficients[[8]], digits =  3)
  
}
```

```{r echo = FALSE, message = FALSE, warning = FALSE}
knitr::kable(tab_reg %>% arrange(as.numeric(p_value)),
             caption = "Regressões Lineares")
```

### ANOVA - Análise de Variância

De uma via - para ver relacão entre variável contínua e uma variável categórica

- H0 - não tem diferença entre as médias

- H1 - Tem diferença entre as médias

  - F.value - em torno de 1 se H0 é TRUE, se maior tem diferença
 
  - p.value - A probabilidade de observar essa distribuição de dados ao acaso.

```{r include=FALSE}

lista_ano <- list()

lista_ano[[length(lista_ano)+1]] <- aov(n_ass ~ profund_m, data = estacoes)

rm(tab_ano)

for (i in 1:length(lista_ano)){
  
  if(!exists("tab_ano")) { 
    tab_ano <- tibble(.rows = length(lista_ano),
                      formula = NA,
                      F_value = NA,
                      p_value = NA) }
  
  
  tab_ano$formula[[i]] <- str_flatten(deparse(lista_ano[[i]]$call$formula), "")
  tab_ano$F_value[[i]] <- round(summary(lista_ano[[i]])[[1]][[4]][[1]], 2)
  tab_ano$p_value[[i]] <- format(summary(lista_ano[[i]])[[1]][[5]][[1]], digits =  3)
  
}


```

```{r echo = FALSE, message = FALSE, warning = FALSE}
knitr::kable(tab_ano %>% arrange(as.numeric(p_value)),
             caption = "Análise de Variância - ANOVA")
```

### GLM - Modelos Lineares Generalizados

GLM com distribuição Poisson

O melhor modelo é que possui valores de deltaAIC mais próximos a 0

```{r include=FALSE}
library(gridExtra)
library(ggplot2)
library(grid)
library(MASS)
library(dplyr)
library(MuMIn)
library(modEvA)
library(effects)

#  + adiciona as variaveis a serem testadas
#  * avalia a interaçao entre estas variaveis

lista_glm <- list()

lista_glm[[length(lista_glm)+1]] <- glm(n_ass ~ FI_m + FF_m + CF_m,
                                        family = poisson, data = estacoes)
lista_glm[[length(lista_glm)+1]] <- glm(n_ass ~ FI_m * FF_m * CF_m,
                                        family = poisson, data = estacoes)    


sel <- model.sel(lista_glm, rank = AIC) 

calls <- attr(sel, "model.calls")

tab_sel <- tibble(.rows = nrow(sel),
                  model = "NA",
                  call = "NA",
                  AIC = 0,
                  deltaAIC = 0,
                  weights = 0,
                  )
  
for (i in 1:nrow(sel)) {
  
  tab_sel$model[[i]] <- row.names(sel)[[i]]
  tab_sel$call[[i]] <- str_flatten(deparse(calls[[i]]$formula), "")
  tab_sel$AIC[[i]] <- round(sel$AIC[[i]], 2)
  tab_sel$deltaAIC[[i]] <- round(sel$delta[[i]], 2)
  tab_sel$weights[[i]] <- round(sel$weight[[i]], 10)

}
```

```{r echo = FALSE, message = FALSE, warning = FALSE}
knitr::kable(tab_sel,
             caption = "Modelos Lineares Generalizados")

```






### PCA

```{r include = FALSE}
library(vegan)


```

